臺灣桃園地方法院刑事判決　　　　　　　100年度易字第592號
公　訴　人　臺灣桃園地方法院檢察署檢察官
被　　　告　劉子揚
　　　　　　黃建鵬
上列被告因竊盜案件，經檢察官提起公訴（100年度偵字第13851
號），被告於準備程序進行中，就被訴事實為有罪之陳述，經本
院告知簡式審判程序意旨，並聽取當事人之意見後，本院裁定依
簡式審判程序審理，判決如下：
    主  文
劉子揚共同攜帶兇器竊盜，未遂，累犯，處有期徒刑柒月。扣案
之T 字扳手壹把及剪刀半把，均沒收。
黃建鵬共同攜帶兇器竊盜，未遂，累犯，處有期徒刑柒月。扣案
之T 字扳手壹把及剪刀半把，均沒收。
    事  實
一、劉子揚前因(一)施用第一、二級毒品案件，經本院以94年度訴
    字第1551號判決判處有期徒刑6 月、3 月，定其應執行有期
    徒刑8 月確定；復因(二)竊盜案件，經本院以94年度易字第99
    7 號判決判處有期徒刑1 年6 月確定；上開(一)(二)2 罪嗣經本
    院以95年度聲字第2585號裁定定應執行刑為有期徒刑2 年1
    月，復經本院以96年度聲減字第447 號裁定減刑並定應執行
    刑為有期徒刑1 年又15日確定，而於民國96年7 月16日縮刑
    期滿執行完畢（於本案構成累犯）。黃建鵬前因(一)搶奪案件
    ，經本院以95年度訴字第2369號判決分別判處有期徒刑1 年
    、1 年，應執行有期徒刑1 年10月確定，嗣經本院以96年度
    聲減字第15 7號裁定減為有期徒刑6 月、6 月，應執行有期
    徒刑11月確定；又因(二)搶奪案件，經臺灣臺南地方法院以96
    年度訴字第599 號判決判處有期徒刑2 年確定，上開(一)(二)2
    罪接續執行，於98年1 月7 日縮短刑期假釋出監，並付保護
    管束。然於前開假釋期間之98年間，因搶奪案件，經本院以
    98年度訴字第159 號判決判處有期徒刑1 年2 月確定，前開
    假釋則遭撤銷，接續執行殘刑有期徒刑6 月，於99年11月17
    日縮刑期滿執行完畢（於本案構成累犯）。詎其2 人猶不知
    悔改，竟共同意圖為自己不法所有，基於竊盜之犯意聯絡，
    於100 年5 月17日凌晨3 時5 分許，在桃園縣中壢市○○○
    街與文化路口，見蘇文聰所有車牌號碼7B-6861 號自小客車
    停放於上址，認有機可趁，即推由黃建鵬站在車後負責把風
    ，劉子揚則持客觀上可供兇器使用之T 字扳手及剪刀半把開
    啟車門，欲以啟動電門之方式行竊，然因無法轉動電門發動
    而未遂，乃徒步欲離開現場，然於渠等離開上址行至路口時
    ，因渠等形跡可疑，為巡邏員警盤查後，查覺劉子揚未攜帶
    證件且身上攜有前開T 字扳手及剪刀半把，因而查獲上情，
    並扣得T 字扳手1 把、剪刀半把。
二、案經桃園縣政府警察局中壢分局報告臺灣桃園地方法院檢察
    署檢察官偵查後提起公訴。
    理  由
一、本件被告劉子揚、黃建鵬所犯均係死刑、無期徒刑、最輕本
    刑為3 年以上有期徒刑以外之竊盜罪，渠等於準備程序中就
    被訴事實為有罪之陳述，經本院告知簡式審判程序之旨，並
    聽取公訴人及被告之意見後，經本院依刑事訴訟法第273 條
    之1 第1 項之規定，裁定進行簡式審判程序。
二、上開事實，業據被告劉子揚及黃建鵬迭於警詢、偵查及本院
    準備程序時坦承不諱，核與證人即被害人蘇文聰於警詢之證
    述情節相符，且有桃園縣政府警察局中壢分局製作之扣押筆
    錄、扣押物品目錄表、贓證物認領保管單及竊盜案照片10張
    等資料在卷可稽，並有T 字扳手1 把及剪刀半把等扣案可佐
    ，足徵被告2 人上開任意性之自白，核與事實相符，應屬可
    信。是本案事證明確，被告2人之犯行洵堪認定。
三、按刑法第321 條第1 項第3 款之攜帶兇器竊盜罪，係以行為
    人攜帶兇器竊盜為其加重條件，此所謂兇器，其種類並無限
    制，凡客觀上足對人之生命、身體、安全構成威脅，具有危
    險性之兇器均屬之，且祇須行竊時攜帶此種具有危險性之兇
    器為已足，並不以攜帶之初有行兇之意圖為必要（最高法院
    79年台上字第5253號判例意旨參照）。查本案被告劉子揚為
    上開竊盜犯行時所持用之T 字扳手1 把及剪刀半把均係金屬
    材質，且被告劉子揚自承係其用來撬開車門所用之物，對人
    之生命、身體均具有相當程度之危險性，足供兇器使用，應
    屬兇器無訛。核被告劉子揚及黃建鵬2 人所為，均係犯刑法
    第321 條第2 項、第1 項第3 款之加重竊盜未遂罪。被告2
    人間就本案竊盜犯行，有犯意聯絡及行為分擔，均應論以共
    同正犯。又被告2 人雖已著手竊盜行為之實施，惟未生竊盜
    之結果，其犯罪尚屬未遂，依刑法第25條第2 項之規定，按
    既遂犯之刑度減輕其刑。另被告2 人有前開事實欄所載之犯
    罪科刑及有期徒刑執行完畢情形，有臺灣高等法院被告前案
    紀錄表2 份在卷可佐，渠等於有期徒刑執行完畢後5 年內，
    故意再犯本案最重本刑為有期徒刑以上之罪，均為累犯，應
    依刑法第47條第1 項累犯之規定，加重其刑，並先加後減之
    。爰審酌被告2 人前曾有犯同罪名之紀錄，經判處有期徒刑
    ，而仍不知悔改，再犯本案犯行之素行，且渠等正值青壯，
    不思循正當手段獲取財物，反欲竊取他人財物，足見其欠缺
    尊重他人財產權利之觀念，惟念及被告2 人犯後均坦承犯行
    之犯後態度，堪認尚有悔意，及犯罪之動手段、所生危害等
    一切情狀，分別量處如主文所示之刑，以示懲儆。
四、按沒收為從刑之一種，應隨主刑宣告。又共同正犯因相互間
    利用他方之行為，以遂行其犯意之實現，本於責任共同之原
    則，共同正犯應對所參與犯罪之全部事實負責，有關從刑之
    沒收部分，雖他共同正犯所得之物，亦應於其本身所處主刑
    之後，併為沒收之諭知（最高法院92年度臺上字第7050號判
    決意旨參照）。經查：扣案之T 字扳手1 把及剪刀半把，均
    係被告劉子揚所有供犯本案竊盜所用之物，業據被告劉子揚
    供承在卷（參見本院100 年度易字第592 號卷第39頁反面）
    ，均應依刑法第38條第1 項第2 款宣告沒收。
據上論斷，應依刑事訴訟法第273 條之1 第1 項、第299 條第1
項前段，刑法第28條、第321 條第2 項、第1 項第3 款、第47條
第1 項、第25條第2 項、第38條第1 項第2 款，判決如主文。
本案經檢察官吳靜怡到庭執行職務。
中    華    民    國   100    年    6     月    30    日
                  刑事第五庭法  官  石蕙慈
以上正本證明與原本無異。
如不服本判決應於收受判決後10日內向本院提出上訴書狀，並應
敘述具體理由。其未敘述上訴理由者，應於上訴期間屆滿後20日
內向本院補提理由書( 均須按他造當事人之人數附繕本) 「切勿
逕送上級法院」。
                             書記官  羅婉榕
中    華    民    國   100    年    6     月    30    日
附錄本案論罪科刑法條
刑法第321 條
犯竊盜罪而有左列情形之一者，處6 月以上、5 年以下有期徒刑
，得併科新臺幣10萬元以下罰金：
一、侵入住宅或有人居住之建築物、船艦或隱匿其內而犯之者。
二、毀越門扇、牆垣或其他安全設備而犯之者。
三、攜帶兇器而犯之者。
四、結夥三人以上而犯之者。
五、乘火災、水災或其他災害之際而犯之者。
六、在車站、埠頭、航空站或其他供水、陸、空工作運輸之舟、
    車、航空機內而犯之者。
前項之未遂犯罰之。